臺灣臺南地方法院刑事判決
111年度易字第148號
公  訴  人  臺灣臺南地方檢察署檢察官
被      告  吳立中


上列被告因竊盜案件，經檢察官提起公訴（111年度偵緝字第45
號），被告於準備程序進行中，就被訴事實為有罪之陳述，本院
改行簡式審判程序審理，判決如下：
    主  文
吳立中犯毀越安全設備竊盜罪，處有期徒刑陸月，如易科罰金，
以新臺幣壹仟元折算壹日。
未扣案犯罪所得撲滿壹個及新臺幣壹萬元均沒收，於全部或一部
不能沒收或不宜執行沒收時，追徵其價額。
    事  實
一、吳立中於民國104年2月6日12時前之某時，意圖為自己不法
    所有，基於加重竊盜之犯意，由臺南市○○區○○路000號「森
    暘地板」公司旁工地，攀爬至該處2樓陽台，再以不詳方式
    破壞該處2樓陽台玻璃落地窗後進入屋內，竊走黃淑如放置
    該處1樓辦公室之金雞玻璃框內零錢，及放有零錢之撲滿1個
    （零錢合計損失約新臺幣〈下同〉1萬元）得手後離去。嗣經
    黃淑如發現公司財物遭竊，報警處理後，經警至現場採證嫌
    犯之指紋送鑑後發現身分為吳立中，始循線查獲上情。
二、案經臺南市政府警察局歸仁分局移送臺灣臺南地方檢察署檢
    察官偵查起訴。
    理  由
一、本件被告所犯為死刑、無期徒刑、最輕本刑為3年以上有期
    徒刑以外之罪，亦非屬高等法院管轄之第一審案件，其於準
    備程序進行中，先就被訴事實為有罪之陳述，經法官告知簡
    式審判程序之旨，並聽取公訴檢察官之意見後，依刑事訴訟
    法第273條之1第1項、第273條之2等規定，裁定進行簡式審
    判程序，且不受同法第159條第1項、第161條之2、第161條
    之3、第163條之1及第164條至第170條所規定證據能力認定
    及調查方式之限制，合先敘明。
二、上開犯罪事實，業據被告於偵訊及本院審理時均坦承不諱，
    並有被害人黃淑如於警詢時之指述（警卷第3至7頁）、現場
    勘察採證相片21張（警卷第11至15頁）、臺南市政府警察局
    歸仁分局刑案現場勘察紀錄表（警卷第17頁）、勘察採證同
    意書（警卷第9頁）、證物清單（警卷第19頁）、臺南市政
    府警察局110年5月21日南市警鑑字第1100281310號函暨所附
    內政部警政署刑事警察局110年5月18日刑紋字第1100047757
    號鑑定書（警卷第25至32頁）在卷可稽，堪認被告自白與事
    實相符，而得採信。是本案事證明確，被告上開犯行堪以認
    定，應依法論科。
三、論罪科刑：
　㈠按行為後法律有變更者，適用行為時之法律，但行為後之法
    律有利於行為人者，適用最有利於行為人之法律，刑法第2
    條第1項定有明文。查被告行為後，刑法第321條第1項業於1
    08年5月29日經修正公布，在108年5月31日生效施行，而修
    正前刑法第321條第1項第2款規定：「犯竊盜罪而有下列情
    形之一者，處6月以上、5年以下有期徒刑，得併科新臺幣(
    下同)10萬元以下罰金：二、毀越門扇、牆垣或其他安全設
    備而犯之者。」，修正後則規定：「犯前條第1項、第2項之
    罪而有下列情形之一者，處6月以上5年以下有期徒刑，得併
    科50萬元以下罰金：二、毀越門窗、牆垣或其他安全設備而
    犯之。」修正後已提高併科罰金刑之上限，經比較刑法新舊
    法之結果，修正後之規定顯然未較有利於被告，是依刑法第
    2條第1項前段之規定，就上開部分犯行，自應適用被告行為
    時即修正前刑法第321條第1項第2款之規定論處。
　㈡次按修正前刑法第321條第1項第2款之「門扇」係專指門戶而
    言，而所謂「其他安全設備」，則指門扇、牆垣以外，依通
    常觀念足認防盜之一切設備而言，諸如門鎖、窗戶、冷氣孔
    、房間門或通往陽臺之門均屬之（最高法院25年上字第4168
    號、45年台上字第1443號、55年台上字第547號判例、78年
    度台上字第4418號判決意旨參照）。是被害人黃淑如公司2
    樓陽台玻璃落地窗具有防閑之效用，依社會通常之觀念，屬
    於維護安全之防盜設備，應屬同條文規定之安全設備。是核
    被告所為，係犯修正前刑法第321條第1項第2款之毀越安全
    設備竊盜罪。
　㈢又被告前因公共危險案件，經臺灣新北地方法院以103年度交
    簡字第3481號判決判處有期徒刑3月確定，於103年10月2日
    執行完畢等情，有卷附臺灣高等法院被告前案紀錄表可稽，
    其受有期徒刑之執行完畢，5年以內故意再犯本件有期徒刑
    以上之罪，依刑法第47條第1項規定，雖為累犯。然本院依
    司法院大法官會議釋字第775號解釋，審酌被告前開所犯刑
    責為酒後駕車之公共危險罪，與其於本案中所犯加重竊盜罪
    之罪質及侵害法益不同、情節亦有異，難認被告有特別惡性
    或對刑罰反應力薄弱之情形，為避免發生被告所受之刑罰超
    過其所應負擔罪責，導致其人身自由因此遭受過苛之侵害所
    生罪刑不相當之情形，爰不予加重，併此敘明。
　㈣爰審酌被告前有竊盜之前科紀錄，有上開前案紀錄表在卷可
    參，素行不佳。又其年輕力壯，不思以正途獲取財物，利用
    於案發地點旁工地工作之機會，即攀爬至該處2樓陽台，並
    以不詳方式破壞該處陽台玻璃落地窗後進入屋內行竊，竊取
    被害人黃淑如放置該處金雞玻璃框內之零錢及放有零錢之撲
    滿1個（零錢合計損失約1萬元），顯見其欠缺尊重他人財產
    權之法治觀念，並造成被害人之損失，並不可取。惟念被告
    犯後坦承犯行，態度尚佳，及其自陳教育程度為國小畢業、
    未婚，現獨居、從事清潔工作，暨其犯罪動機、手段、所生
    損害等一切情狀，量處如主文所示之刑，並諭知易科罰金之
    折算標準。
　㈤本件被告竊得之撲滿1個及零錢共1萬元，均屬被告之犯罪所
    得，因未經扣案或發還，應依刑法第38條之1第1項前段規定
    宣告沒收；於全部或一部不能沒收或不宜執行沒收時，則依
    同條第3項規定，追徵其價額。惟本件沒收，不影響於第三
    人對沒收標的之權利或因犯罪而得行使之債權，仍得依相關
    法律規定辦理，併此指明。
四、據上論斷，依刑事訴訟法第273條之1第1項、第299條第1項
    前段，刑法第2條第1項前段、（修正前）第321條第1項第2
    款、第41條第1項前段、第38條之1第1項前段、第3項，判決
    如主文。
本案經檢察官董詠勝提起公訴，檢察官呂舒雯到庭執行職務
中　　華　　民　　國　　111 　年　　4 　　月　　13　　日
            刑事第十四庭  法  官  蕭雅毓
以上正本證明與原本無異。
如不服本判決應於收受送達後20日內向本院提出上訴書狀，並應
敘述具體理由；其未敘述上訴理由者，應於上訴期間屆滿後20日
內向本院補提理由書（均須按他造當事人之人數附繕本）「切勿
逕送上級法院」。
                          書記官  李如茵
中　　華　　民　　國　　111 　年　　4 　　月　　13　　日
附錄本案論罪科刑法條全文
修正前中華民國刑法第321條
犯竊盜罪而有下列情形之一者，處6月以上、5年以下有期徒刑，
得併科新臺幣10萬元以下罰金：
一、侵入住宅或有人居住之建築物、船艦或隱匿其內而犯之者。
二、毀越門扇、牆垣或其他安全設備而犯之者。
三、攜帶兇器而犯之者。
四、結夥三人以上而犯之者。
五、乘火災、水災或其他災害之際而犯之者。
六、在車站、埠頭、航空站或其他供水、陸、空公眾運輸之舟、
    車、航空
    機內而犯之者。
前項之未遂犯罰之。